臺灣桃園地方法院刑事判決
111年度原交易字第20號
聲  請  人  臺灣桃園地方檢察署檢察官
被      告  潘永華



選任辯護人  馬翠吟律師
上列被告因過失傷害案件，經檢察官聲請以簡易判決處刑（110
年度偵字第30068號），本院認不宜逕以簡易判決處刑，改依通
常程序審理，判決如下：
    主  文
本件公訴不受理。
    理  由
一、聲請簡易判決處刑意旨略以：被告潘永華於民國109年12月1
    6日中午，駕駛車牌號碼000-0000號自用曳引車（子車：HAA-
    3931號自用半拖車），沿桃園市觀音區富林里10鄰產業道路
    由民族路（下僅稱路名）往工業八路方向行駛，於當日中午1
    2時7分許，行經工業八路與富林里10鄰產業道路卜字岔路口
    欲右轉時，本應注意行至無號誌而無交通指揮人員指揮之卜
    字岔路口，右轉彎車應暫停讓左側直行車先行，而依當時天
    候雨、晨或暮光、柏油路面濕潤、無缺陷、無障礙物且視距
    良好，並無不能注意之情事，竟疏未注意即貿然自路口駛出
    欲右轉，適有告訴人賴永章騎乘車牌號碼000-0000普通重型
    機車，沿工業八路由大觀路3段往成功路2段方向直行駛至，
    亦疏未注意減速慢行且未充分注意車前狀況，兩車遂發生碰
    撞，致告訴人人車倒地，並受有右側近端脛骨骨折之傷害，
    因認被告涉犯刑法第284條前段之過失傷害罪嫌等語。
二、按告訴乃論之罪，告訴人於第一審辯論終結前得撤回其告訴
    ；又告訴經撤回者，應諭知不受理之判決，並得不經言詞辯
    論為之，刑事訴訟法第238條第1項、第303條第3款、第307
    條分別定有明文。
三、經查，刑法第284條前段之過失傷害罪，依同法第287條前段
    之規定，須告訴乃論。茲因告訴人撤回告訴，此有刑事撤回
    告訴狀可憑（見本院桃原交簡卷第57頁），依上開說明，本
    件爰不經言詞辯論，逕為諭知不受理之判決。
四、依刑事訴訟法第452條、第303條第3款、第307條，判決如主
    文。
中　　華　　民　　國　　111 　年　　9 　　月　　13　　日
            刑事第二庭    審判長   法　官　劉為丕
　　　　　　　　　                 
　　　　　　　　　                 法  官  林其玄
　　　　　　　　　                   
　　　　　　　　　                 法  官　張明宏　　　
以上正本證明與原本無異。
如不服本判決應於收受判決後20日內向本院提出上訴書狀，並應
敘述具體理由。其未敘述上訴理由者，應於上訴期間屆滿後20日
內向本院補提理由書(均須按他造當事人之人數附繕本)「切勿逕
送上級法院」。 
　　　　　　　　　　　　　　　     書記官　卓爾潔
中　　華　　民　　國　　111 　年　　9 　　月　　14　　日

附件：
臺灣桃園地方檢察署檢察官聲請簡易判決處刑書　
                                    110年度偵字第30068號
　　被　　　告　潘永華　男　54歲（民國00年00月00日生）
　　　　　　　　　　　　住花蓮縣○○鄉○○村0鄰○○00○0
　　　　　　　　　　　　　號
　　　　　　　　　　　　居桃園市○○區○○路0段000巷0號
　　　　　　　　　　　　國民身分證統一編號：Z000000000號
　　選任辯護人　馬翠吟律師
上列被告因過失傷害案件，業經偵查終結，認為宜聲請以簡易判
決處刑，茲將犯罪事實及證據並所犯法條分敘如下：
　　　　　犯罪事實
一、潘永華於民國109年12月16日中午，駕駛車牌號碼000-0000號
    自用曳引車（子車：HAA-3931號自用半拖車），沿桃園市觀
    音區富林里10鄰產業道路由民族路（下僅稱路名）往工業八
    路方向行駛，於當日中午12時7分許，行經工業八路與富林里
    10鄰產業道路卜字岔路口欲右轉時，本應注意行至無號誌而
    無交通指揮人員指揮之卜字岔路口，右轉彎車應暫停讓左側
    直行車先行，而依當時天候雨、晨或暮光、柏油路面濕潤、
    無缺陷、無障礙物且視距良好，並無不能注意之情事，竟疏
    未注意即貿然自路口駛出欲右轉，適有賴永章騎乘車牌號碼
    000-0000普通重型機車，沿工業八路由大觀路3段往成功路2
    段方向直行駛至，亦疏未注意減速慢行且未充分注意車前狀
    況，兩車遂發生碰撞，致賴永章人車倒地，並受有右側近端
    脛骨骨折之傷害。嗣潘永華於肇事後，在偵查機關尚未發覺
    犯罪前，即向據報前來處理車禍之警員自首犯行，坦承肇事
    而表示願意接受裁判。
二、案經賴永章訴由桃園市政府警察局大園分局報告偵辦。
　　　　　證據並所犯法條
一、證據清單：
　㈠被告潘永華之供述。
　㈡證人即告訴人賴永章之證述。
　㈢桃園醫院新屋分院診斷證明書1紙、道路交通事故現場圖、道
    路交通事故調查報告表㈠、㈡各1份、道路交通事故照片17張
    。
  ㈣桃園市政府車輛行車事故鑑定會鑑定意見書（桃市鑑0000000
    案）1份。
二、按汽車行駛至無號誌或號誌故障而無交通指揮人員指揮之交
    岔路口，車道數相同時，轉彎車應暫停讓直行車先行，道路
    交通安全規則第102條第1項第2款訂有明文。查被告潘永華
    駕車行經事發地點時，依卷附之道路交通事故現場圖、道路
    交通事故調查報告表㈠、㈡等資料，可知被告當時並無不得注
    意之情事，竟未暫停讓左側直行車先行，致兩車發生碰撞，
    告訴人賴永章因此受有上揭傷害，有上開診斷證明書可稽，
    被告顯有過失，且被告之過失駕駛行為，核與告訴人之傷害
    間，具有相當因果關係；又告訴人未注意減速慢行且未注意
    車前狀況，雖亦有疏失，然仍無解免於被告過失之責，綜上
    ，被告犯嫌堪予認定。
三、核被告所為，係犯刑法第284條前段之過失傷害罪嫌。又被
    告於肇事後，犯罪偵查機關未發覺前，即主動向到場處理之
    警員自承其為肇事者，並願接受裁判，此有道路交通事故肇
    事人自首情形紀錄表1紙在卷可按，核與自首要件相符，請
    審酌依刑法第62條前段規定，減輕其刑。
四、依刑事訴訟法第451條第1項聲請逕以簡易判決處刑。
　　此　　致
臺灣桃園地方法院
中　　華　　民　　國　 111　　年　　2 　　月　　28　　日
　　　　　　　　　　　　　　　檢　察　官  楊挺宏
本件證明與原本無異
中　　華　　民　　國　 111　　年　　3 　　月　　11　　日
                               書  記  銘  范書銘
附記事項：
本件係依刑事訴訟法簡易程序辦理，法院簡易庭得不傳喚被告、
輔佐人、告訴人、告發人等出庭即以簡易判決處刑；被告、被害
人、告訴人等對告訴乃論案件如已達成民事和解而要撤回告訴或
對非告訴乃論案件認有受傳喚到庭陳述意見之必要時，請即另以
書狀向簡易法庭陳述或請求傳訊。
所犯法條：
中華民國刑法第284條
因過失傷害人者，處 1 年以下有期徒刑、拘役或 10 萬元以下
罰金；致重傷者，處 3 年以下有期徒刑、拘役或 30 萬元以下
罰金。